臺灣臺東地方法院刑事裁定
111年度聲字第177號
聲明異議人  
即  受刑人  蘇家鋐



上列聲明異議人即受刑人因違反毒品危害防制條例案件，對於臺
灣臺東地方檢察署檢察官之執行指揮（110年度執更字第287號）
聲明異議，本院裁定如下：
    主  文
聲明異議駁回。
    理  由
一、聲明異議意旨略以：聲明異議人即受刑人蘇家鋐前因違反毒
    品危害防制條例等案件，經臺灣臺東地方檢察署（下稱臺東
    地檢署）檢察官聲請定應執行刑，經法院裁定應執行有期徒
    刑9年2月確定後，由該署檢察官換發指揮書後以110年度執
    更辛字第287號執行指揮書予以執行。惟上開執行指揮書換
    發致受刑人之累進處遇分數提高至144分，已嚴重損害聲明
    異議人之權益，況聲明異議人已執畢案件本無再與他案定應
    執行刑，故應無換發執行指揮書之必要，爰依法請求撤銷上
    開執行指揮書之執行等語。
二、按受刑人或其法定代理人或配偶以檢察官執行之指揮為不當
    者，得向諭知該裁判之法院聲明異議；法院應就異議之聲明
    裁定之，刑事訴訟法第484條、第486條定有明文。準此，受
    刑人聲明異議之客體，應以檢察官執行之指揮為限；亦即受
    刑人就刑之執行或其方法，認檢察官之指揮不當者，始得向
    諭知該裁判之法院聲明異議，資以救濟。又該條所稱「諭知
    該裁判之法院」，係指諭知科刑判決，即具體宣示主刑、從
    刑之法院而言。於依刑法第53條、第51條裁定定其應執行刑
    之情形，則係指為該裁定之法院（最高法院109年度台聲字
    第211號、109年度台聲字第256號裁定意旨參照）。
三、經查，本件聲明異議人前⒈因施用第二級毒品案件，經本院
    以107年度東簡字第212號判決判處有期徒刑4月確定；⒉因施
    用第二級級毒品案件，經本院以107年度東簡字第308號判決
    判處有期徒刑5月確定；⒊上開⒈至⒉案件，經本院以108年度
    聲字第75號裁定應執行有期徒刑8月確定；⒋因販賣二級毒品
    案件，經本院以108年度訴字第65號判決後，受刑人上訴至
    臺灣高等法院花蓮分院（下稱花蓮高分院），經該院以109
    年度上訴字第90號判決撤銷上開判決改判處有期徒刑7年2月
    （共2次）、3年10月、7年4月（共2次）、3年8月，復經聲
    明異議人提起上訴，最高法院以109年度台上字第5271號判
    決上訴駁回確定；⒌上開⒈至⒋案件，再經花蓮高分院以110年
    度聲字第143號裁定應執行有期徒刑9年2月確定後，經臺東
    地檢署檢察官扣除上開⒈至⒉案件前已執畢有期徒刑8月，並
    以110年度執更辛字第287號執行指揮書執行有期徒刑8年6月
    等情，有臺灣高等法院被告前案紀錄表在卷可憑，並經本院
    依職權調取臺東地檢署108年度執更字第132號、110年度執
    更字第287號全卷核閱無誤。是本件檢察官所核發之110年度
    執更辛字第287號執行指揮書係為執行花蓮高分院110年度聲
    字第143號裁定所處之應執行刑，本院並非諭知該定應執行
    刑裁定之法院，依前開說明，本院對本件無管轄權，聲明異
    議人誤向本院聲明異議，自非適法，應予駁回。
四、又檢察官指揮裁判之執行與監獄之行刑處遇，分屬不同階段
    ，而行刑累進處遇及假釋等措施，並非檢察官之職權，更非
    法官之權限，自非聲明異議之標的，況聲明異議在監行刑之
    累進處遇分數，亦與其在監執行時行刑表現之優劣密切相關
    ，其中尚有變動因素，似難僅以法院所裁定之應執行刑本身
    加以判斷。從而，受刑人於執行後，如何適用「行刑累進處
    遇條例」及提報假釋，屬監獄及法務部矯正司之職權，即受
    刑人所餘刑期應以何者為計算基準、可否累進處遇等節，屬
    監獄之矯正事務，應由監務委員會決議或報請法務部核准辦
    理之，是聲明異議人所爭執之累進處遇分數計算事項，乃屬
    監獄之矯正事務，而非臺東地檢署檢察官職權，不在該署檢
    察官執行指揮之列，亦不生執行之指揮是否違法或執行方法
    是否不當而得向本院聲明異議之問題，聲明異議人執此聲明
    異議，指摘臺東地檢署檢察官執行指揮不當，亦顯無理由，
    附此敘明。
五、依刑事訴訟法第220條、第486條，裁定如主文。
中　　華　　民　　國　　111 　年　　5 　　月　　11　　日
                  刑事第二庭  法　官  姚亞儒
以上正本證明與原本無異。
如不服本裁定，應於裁定送達後5日內向本院提出抗告狀（須附
繕本）。
「切勿逕送上級法院」
                              書記官  楊姿敏　　　　　　
中　　華　　民　　國　　111 　年　　5 　　月　　11　　日